臺灣宜蘭地方法院刑事裁定
111年度聲字第74號
聲  請  人  羅文貞


被      告  羅宏禎


上列聲請人因被告違反組織犯罪防制條例等案件（本院110年度
原訴字第4號），聲請發還扣押物，本院裁定如下：
    主  文
聲請駁回。
    理  由
一、聲請意旨略以：聲請人羅文貞為被告羅宏禎的哥哥，被告羅
    宏禎前因違反森林法案件，致聲請人所有車輛遭扣押，因聲
    請人還在繳車貸，現無法繳交貸款，且聲請人中風，要到醫
    院復健，請鈞院體諒聲請人難處，准予將該車輛裁定發還予
    聲請人等語。
二、按「竊取森林主、副產物，收受、搬運、寄藏、故買或媒介
    贓物者，處6月以上5年以下有期徒刑，併科新臺幣30萬元以
    上3百萬元以下罰金」、「犯第50條第1項之罪而有下列情形
    之一者，處1年以上7年以下有期徒刑，併科贓額五倍以上十
    倍以下罰金：一、於保安林犯之。…四、結夥二人以上或僱
    使他人犯之。…六、為搬運贓物，使用牲口、船舶、車輛，
    或有搬運造材之設備。…犯本條之罪者，其供犯罪所用、犯
    罪預備之物或犯罪所生之物，不問屬於犯罪行為人與否，沒
    收之」，修正前森林法第50條第1項、第52條第1項第1款、
    第4款、第6款、第5項分別定有明文。再按可為證據或得沒
    收之物，得扣押之，刑事訴訟法第133條第1項定有明文。是
    以，扣押物有無留存之必要，並不以係得沒收之物為限，且
    有無繼續扣押必要，應由事實審法院依案件發展、事實調查
    ，予以審酌。
三、經查，聲請人主張之車牌號碼000-0000號自小客車車輛為被
    告涉犯森林法第52條第1項第1款、第4款及第6款之於保安林
    結夥二人以上，使用車輛搬運贓物竊取森林主產物罪時，為
    搬運其他共犯竊取森林主產物所使用之車輛乙情，業據被告
    於本院審理時坦承不諱，並有搜索扣押筆錄、扣押物品目錄
    表、扣押車輛照片等資料在卷可按。本院審酌被告涉犯上開
    罪嫌，經檢察官提起公訴，現繫屬於本院審理中，依現存證
    據資料，該扣押物與本案顯具關連性，且本案尚待進行審理
    程序，以釐清該等扣押物是否確為本案證據，或為供本案被
    告犯罪所用之物，縱上開車輛非被告所有，依森林法第52條
    第5項之規定，仍應沒收，而可能由本院宣告沒收之。從而
    ，為日後本案審理需要或保全將來執行之可能，乃認有繼續
    扣押必要，不宜逕予發還，應俟本案判決確定後，由執行檢
    察官依法處理為宜。綜上，本件聲請人聲請發還扣押物，尚
    難准許，應予駁回。
四、爰依刑事訴訟法第220條，裁定如主文。
中    華    民    國    111    年     3    月   23    日
                  刑事第三庭審判長法  官  許乃文
                                  法  官  游欣怡
                                  法  官  劉芝毓
以上正本證明與原本無異。
如不服本裁定，應於裁定送達後5日內向本院提出抗告狀。　　
                                  書記官  葉瑩庭
中　　華　　民　　國　　111 　年　　3 　　月　　23　　日